【裁判字號】    89,上易,1277
【裁判日期】    890517
【裁判案由】    傷害
【裁判全文】
臺灣高等法院刑事判決                          八十九年度上易字第一二七七號
    上  訴  人  臺灣桃園地方法院檢察署檢察官
    上  訴  人
    即  被  告  甲○○
右上訴人因傷害案件，不服臺灣桃園地方法院八十九年度易字第一三八號，中華民國
八十九年二月十一日第一審判決（起訴案號：臺灣桃園地方法院檢察署八十八年度偵
續字第一四四號）提起上訴，本院判決如左：
    主  文
上訴駁回。
    事  實
一、甲○○於民國八十七年十二月二日二十一時許，在桃園縣桃園市○○街一一一之
    十四號四樓其住處，因與同住之乙○○發生爭執，竟基於傷害人身體之犯意，以
    家中之鋁條毆打乙○○，致乙○○受有頭部外傷併前胸壁挫傷、兩側肩部挫傷併
    瘀傷、左大腿瘀青及下頷部瘀青等傷害。
二、案經乙○○訴由桃園縣警察局桃園分局報告台灣桃園地方法院檢察署檢察官偵查
    起訴。
    理  由
一、訊據上訴人即被告甲○○矢口否認有右揭犯行，辯稱：伊並無傷害告訴人乙○○
    之意思，當日僅是拍拍云云。惟查被告於警訊中供稱：「（你是否曾於八十七年
    十二月二日二十一時在桃園市○○街一一一之十四號持鐵條毆打乙○○？）是的
    ，是有這回事。那是鋁製的長條廢棄品，並非鄭女所說的鐵條。」（見偵查卷第
    九頁背面及第十頁）於偵查中亦供稱：「（上開時地有打鄭女？）有，用小鋁條
    。」（見偵查卷第十八頁背面），嗣後被告雖於原審及本院審理中，翻異前供，
    否認毆打乙○○，然被告上開供述，核與告訴人於警訊中指訴之情節相符，如被
    告僅係「拍拍」告訴人，當不致使告訴人受有如事實欄所載之傷害情形，且告訴
    人受傷情形並有診斷證明書一紙在卷足稽，是被告所辯顯係卸責之詞，不足採信
    ，被告傷害之犯行事證明確，堪以認定。
二、核被告甲○○所為，係犯刑法第二百七十七條第一項之傷害罪。
三、原審以被告罪證明確，適用刑法第二百七十七條第一項、第四十一條、第三十八
    條第一項第二款，罰金罰鍰提高標準條例第一條前段、第二條之規定，並審酌被
    告犯罪動機、目的、手段、所生之危害及犯後之態度等一切情狀，量處拘役三十
    日，並諭知易科罰金之折算標準。另以被告持以傷害告訴人之鋁條一支，為被告
    所有且供本件犯罪所用之物，雖未扣案，惟不能證明業已滅失，併予宣告沒收，
    經核認事用法並無不合，量刑亦屬允當，檢察官循告訴人之請求上訴，指摘原判
    決量刑過輕，請求改判及被告上訴猶執陳詞否認犯罪云云，均無理由，應予駁回
    。據上論斷，應依刑事訴訟法第三百六十八條，判決如主文。
本案經檢察官李金定到庭執行職務。
中      華      民      國     八十九     年      五     月     十七    日
                              臺灣高等法院刑事第十四庭
                                  審判長法  官  陳  祐  輔
                                        法  官  陳  國  文
                                        法  官  蔡  國  在
右正本證明與原本無異。
不得上訴。
                                        書記官  丁  華  平
中      華      民      國     八十九     年      五     月     十八    日


司法院資訊處製作；財團法人民間司法改革基金會備份。
